【裁判字號】    89,南簡上,140
【裁判日期】    891220
【裁判案由】    違反菸酒專賣條例
【裁判全文】
臺灣臺南地方法院刑事判決              八十九年度南簡上字第一四號
    上  訴  人  甲○○
    即  被  告
右列上訴人因違反臺灣省內菸酒專賣暫行條例案件，不服本院新營簡易庭八十九年五
月一日所為之簡易判決（檢察官聲請簡易判決處刑案號：八十九年度營偵字第四三八
號），提起上訴，本院判決如左：
    主  文
上訴駁回。
    事  實
一、甲○○基於販賣營利之犯意，於民國八十九年二月七日，在台南縣白河鎮大竹里
    大排竹一四七號其所經營之「金同永商店」，向不詳姓名年約六十多歲之男子，
    以十二包長壽牌香菸（價值新台幣三百元），有償換得未貼專賣憑證之七星牌洋
    菸八包後，即基於概括犯意，連續二次在該處以每包新台幣四十元販賣予不特定
    顧客。嗣於八十九年二月十七日九時三十分許，在上址為警查獲，並扣得未貼專
    賣憑證之七星牌洋菸六包。
二、案經臺灣省菸酒公賣局台南分局移送台灣台南地方法院檢察署檢察官偵查聲請簡
    易判決處刑。
    理  由
一、訊據上訴人即被告甲○○，固承認於右記時、地以每包新台幣四十元之價金，販
    賣未貼專賣憑證之七星牌洋菸之事實，惟辯稱：伊只有賣過一次，只賣了一包，
    並不知道未稅香菸不得販賣云云。然查被告於換得未貼專賣憑證之七星牌洋菸八
    包後，即連續二次在右揭處所以每包新台幣四十元賣予不特定顧客等情，業據被
    告於警訊時及偵查中供認不諱在卷，又有當場扣得之未貼專賣憑證之菸類七星牌
    陸包，扣存專賣機關可資佐證，參以被告自陳販賣香菸有二十年之久等情，足證
    被告所辯上情，無非事後避重就輕之詞，委不足採，犯行堪以認定。
二、核被告所為，係犯台灣省內菸酒專賣暫行條例第三十七條第五款之罪。其先後二
    次犯行，時間緊接，犯罪構成要件相同，顯係基於概括犯意反覆為之，應依連續
    犯之規定論以一罪而加重其刑。原簡易判決因依臺灣省內菸酒專賣暫行條例第三
    十七條第五款、第四十二條、第四十條第一款，刑法第十一條前段、第五十六條
    、第四十二條第二項，罰金罰鍰提高標準條例第一條前段、第二條，判處罰金新
    台幣一萬八千元，並諭知易服勞役之折算標準，及宣告扣案未貼專賣憑證之菸類
    七星牌六包均沒收，另說明公訴人另以扣案之香煙之包裝紙，聲請依台灣省內菸
    酒專賣暫行條例第四十條第四、五款宣告沒收。惟查該條第四款規定沒收之商標
    、包裝紙，係指行為人違反同條例第七條第五款非經專賣機關之許可，不得「印
    製」菸酒商標、包裝紙，違反者，依同條例第三十七條第二款處罰時，方得沒收
    。被告既未印製該洋菸之商標、包裝紙，自無庸引同條例第四十條第四款之規定
    沒收之，亦非同條第五款規定之情形，僅應依同條第一款將扣案菸類宣告沒收等
    情，認事用法俱無不合，量刑亦屬允當，上訴意旨指摘原簡易判決用法量刑過重
    ，為無理由，應予駁回。
據上論斷，應依刑事訴訟法第四百五十五條之一第三項、第三百六十八條，判決如主
文。
本案經檢察官胡平貴到庭執行職務。
中    華    民    國      八十九      年     十二      月      二十     日
                                  臺灣臺南地方法院刑事第四庭
                                    審判長法  官  張  意  聰
                                          法  官  卓  穎  毓
                                          法  官  蘇  孫  波
右正本證明與原本無異。
如不服本判決，應於判決送達後十日內，向本院提出上訴狀。
                 書記官  羅  宗  賢
中    華    民    國      八十九      年     十二      月      二十     日


司法院資訊處製作；財團法人民間司法改革基金會備份。
